# 合并报表

提问人：zhsjahfs 时间：2018-01-10 15:30:10
请问陈版，集团把一家全资子公司A于 2017 年度 9 月份无偿划转我公司，现A为我公司全资子公司，请问在编制我公司期末合并报表时，抵消分录是否可做：借 实收资本 未分配利润 贷：长投 资本公积，未分配利润是否取 2017 年1-8月数字？

回答人：chenyiwei
其实，你说的这个情况，抵销分录的编制很简单： 1 、按照A的实收资本金额，借：实收资本，贷：资本公积； 2 、按照你个别报表中的长期股权投资成本，借：资本公积，贷：长期股权投资。 3 、如有内部往来和内部交易，则按常规方法正常抵销即可。